臺灣高等法院民事裁定
                                     108年度抗字第1505號
抗  告  人  石文欽（即石國棟之承受程序人）


上列抗告人因與相對人財團法人羅許基金會羅東博愛醫院等間請
求損害賠償事件，對於中華民國108 年5 月6 日臺灣宜蘭地方法
院108 年度事聲字第23號裁定提起抗告，本院裁定如下：
    主  文
抗告駁回。
抗告費用由抗告人負擔。
    理  由
一、按經准予訴訟救助者，於終局判決確定或訴訟不經裁判而終
    結後，第一審受訴法院應依職權以裁定確定訴訟費用額，向
    應負擔訴訟費用之當事人徵收之。民事訴訟法第114 條第1
    項前段定有明文。次按同法第91條第3 項規定，法院依聲請
    以裁定確定之訴訟費用額，應於裁定送達之翌日起，加給按
    法定利率計算之利息，依立法理由之說明，旨在「促使當事
    人早日自動償付其應賠償對造之訴訟費用」，故在當事人無
    力支出訴訟費用時，雖由國庫暫時墊付，依同法第114 條第
    1 項規定，同屬確定訴訟費用額之程序，亦應基於同一理由
    而類推適用本項之規定。
二、經查，原抗告人石國棟向原法院起訴請求相對人應連帶給付
    新臺幣（下同）300 萬元本息（案列原法院103 年度醫字第
    2號），並聲請訴訟救助，經原法院103 年度救字第22號裁
    定准予訴訟救助（見原法院救字卷第6 頁）。本案訴訟部分
    ，經原法院103 年度醫字第2 號判決駁回石國棟之訴，並諭
    知訴訟費用由石國棟負擔（見原法院醫字卷二第30至37頁）
    ，石國棟不服提起上訴，經本院105 年度醫上字第17號判決
    部分廢棄改判，命相對人應連帶給付石國棟10萬元本息，駁
    回石國棟其餘上訴，就訴訟費用之負擔諭知「廢棄改判部分
    之第一、二審訴訟費用，由被上訴人（即相對人）連帶負擔
    ，駁回上訴部分之第二審訴訟費用，由上訴人（即石國棟）
    負擔」（下稱本院判決），並於民國107 年7 月31日送達予
    石國棟之訴訟代理人，繼因石國棟未於法定期間內上訴，而
    於同年8 月24日確定，有歷審判決、送達證書與確定證明書
    足憑（見本院醫上字卷二第136 至141 、143 頁）。則原法
    院司法事務官於108 年3 月15日依職權以108 年度司他字第
    4號裁定確定石國棟、相對人應負擔之訴訟費用額依序為7 
    萬4192元、2558元（下稱原處分，計算式詳附表，見原法院
    司他卷第20至21頁背面），原法院於同年5 月6 日以原裁定
    駁回石國棟對原處分之異議，於法即無不合。
三、抗告意旨雖略以：本院判決並未合法送達予石國棟，且石國
    棟委任林士雄律師為第二審訴訟理人，本院判決未達石國棟
    請求金額，林士雄律師卻疏未幫石國棟上訴，石國棟仍得就
    本院判決提起上訴，可見本院判決尚未確定，原法院司法事
    務官竟依職確定訴訟費用額，原法院駁回石國棟之異議，顯
    有未當云云。惟查，石國棟委任林士雄律師為第二審訴訟代
    理人，並未限制其受送達之權限，亦未授予其特別代理權，
    有委任狀足憑（見本院醫上字卷一第46頁），則本院判決於
    107 年7 月31日送達予石國棟之訴訟代理人，自生送達予石
    國棟之效力，石國棟既未於法定上訴期間內上訴，本院判決
    即因上訴期間屆滿而確定。再者，林士雄律師無論有無特別
    代理權，既未於上訴期間屆滿前對本院判決提起上訴，自無
    從遮斷本院判決之確定。抗告意旨執此指摘原裁定不當，聲
    明廢棄，為無理由，應予駁回。
四、據上論結，本件抗告為無理由，爰裁定如主文。
中　　華　　民　　國　　108 　年　　12　　月　　26　　日
                  民事第三庭    
                      審判長法  官  林玉珮
                            法  官  朱美璘
                            法  官  何君豪
正本係照原本作成。
本裁定除以適用法規顯有錯誤為理由外，不得再抗告。如提起再
抗告，應於收受送達後10日內委任律師為代理人向本院提出再抗
告狀。並繳納再抗告費新臺幣１千元。
中　　華　　民　　國　　108 　年　　12　　月　　27　　日
                            書記官  陳奕伃